臺灣高等法院刑事裁定　　　　　　　　　 94年度抗字第177號
　　抗　告　人
　　即　被　告　甲○○
上列抗告人因沒入保證金案件，不服台灣基隆地方法院中華民國
94年1月31日裁定（94年度聲字第88號），提起抗告，本院裁定
如下：
    主  文
抗告駁回。
    理  由
一、本件抗告意旨略以：抗告人即被告雖在接獲執行通知單時，
    已過執行日期，未能準時前往基隆地檢署執行股報到執行，
    但抗告人已在日後之93年12月初前往高雄縣林園分局所屬之
    中庄派出所詢問警員，如何補救，94年1月2日，本案之具保
    人陳亮廷並主動前往中庄所帶同警員前往被告住處逮補被告
    ，並舉發被告有吸食安非他命之行為，然不論是第1次被告
    主動前往及第2次由具保人之舉發，所得之告知均為回家等
    候第2張通知書，且不論被告是否有收到第2張執行通知，具
    保人實已善盡其具保人之責任與義務。因此提出抗告請求撤
    銷原裁定。
二、按抗告期間，除有特別規定外，為5日，自送達裁定後起算
    ，刑事訴訟法第406條前段定有明文；又，刑事訴訟法第62
    條規定，「送達文書，除本章（刑事訴訟法第1編第6章）有
    特別規定外，準用民事訴訟法之規定。」而依民事訴訟法第
    138條第1項、第2項規定，「送達不能依前2條規定為之者，
    得將文書寄存送達地之自治或警察機關，並作送達通知書2
    份，1份黏貼於應受送達人住居所、事務所、營業所或其營
    業處所門首，另1份置於該送達處所信箱或其他適當位置，
    以為送達」、「寄存送達，自寄存之日起，經10日發生效力
    。」
三、經查：
    1.本件抗告人因違反毒品危害防制條例案件，經原審法院裁
      定沒入具保人陳亮廷所繳納之保證金新臺幣1萬元，於民
      國（下同）94年2月5日將該裁定正本送達於抗告人之住所
      台北縣新店市○○街2號2樓，此有法務部戶役政連結作業
      系統查詢資料表1份在卷（原審卷第19頁）可稽，其抗告
      狀（附於本院卷）亦記載上開相同之住所，因未獲會晤本
      人亦無受領文書之同居人或受僱人，乃作送達通知書2份
      ，1份黏貼於應受送達人住居所門首，另1份置於該送達處
      所信箱，並於94年2月5日寄存於台北縣警察局碧潭派出所
      ，此有送達證書一紙在卷足憑（原審卷第8頁），依刑事
      訴訟法第62條準用92年9月1日施行之民事訴訟法第138 條
      第2項之規定，自寄存之日起，經10日發生效力，即2月15
      日已生送達原審裁定之效力。至於原審將原沒入保證金之
      裁定，又再於94年3月2日又向抗告人羈禁之處所即臺灣高
      雄第二監獄為送達，抗告人並於94年3月7日收受原裁定，
      惟原審此項送達，應係基於便民之措施，並無礙原審於94
      年2月5日將該原裁定正本送達於抗告人之住所台北縣新店
      市○○街2號2樓之效力，其抗告期間之計算亦不受影響，
      附此敘明。
    2.又抗告期間既無特別規定，依刑事訴訟法第406條之規定
      ，自為5日。
    3.再依法院訴訟當事人在途期間標準第3條第1項第2款之規
      定，抗告人係非居住於原審所轄區域內，其向原審為訴訟
      行為之在途期間為2日。
    4.按應於法定期間內為訴訟行為之人，其住、居所或事務所
      不在法院所在地者，其期間末日之計算，應將在途期間與
      不變期間聯接計算，以其最後1日為期間末日（最高法院
      63年8月13日63年度第3次刑事庭會議決定參照）
    5.是抗告人如對原審前開裁定不服欲提起抗告，依前開規定
      ，其抗告期間乃自94年2月16日起（即寄存送達生效之翌
      日）起算7日（抗告期間5日、在途期間2日），算至94年2
      月22日為抗告期間之末日，且該期間之末日為星期四亦非
      例假日，故抗告期間計至同年月22日即已屆滿。
四、抗告人乃延至94年3月14日始行提起抗告，有本院卷附抗告
    狀上所蓋原審法院收文章戳記在卷可按，業已逾越法定抗告
    期間，自屬違背法律上之程式，且無從補正，其抗告顯非合
    法，應予駁回。
五、綜上所述，抗告人執前詞提起抗告，為無理由，其抗告應予
    駁回。
六、據上論結，應依刑事訴訟法第411條前段，裁定如主文。
中　　華　　民　　國　　94　　年　　6　　月   　27　　日
　　　　　　　　　刑事第22庭審判長法　官  黃瑞華
　　　　　　　　　　　　　　　　  法　官  宋  祺
　　　　　　　　　　　　　　　　  法　官  蔡明宏
以上正本證明與原本無異。
不得再抗告。
                                  書記官  陳建邦
中　　華　　民　　國　　94　　年　　6　　月   　27　　日
